臺灣苗栗地方法院刑事判決
111年度易緝字第22號
公  訴  人  臺灣苗栗地方檢察署檢察官
被      告  楊文政




上列被告因加重竊盜案件，經檢察官提起公訴（110年度偵字第7
187號、第7386號），被告於準備程序中就被訴事實為有罪之陳
述，經本院告以簡式審判之旨並聽取當事人意見後，裁定改行簡
式審判程序，判決如下：
    主    文
丙○○犯刑法第321條第1項第1、2、3款之加重竊盜罪，處有期徒
刑捌月；又犯刑法第321條第1項第1款之加重竊盜罪，處有期徒
刑柒月。未扣案之犯罪所得金戒指肆枚、現金新臺幣陸萬伍仟柒
佰元、面額舊臺幣伍佰元共貳拾肆張均沒收，於全部或一部不能
沒收或不宜執行沒收時，追徵其價額；應執行有期徒刑壹年。
    犯罪事實及理由
一、本案犯罪事實、證據名稱均引用檢察官起訴書之記載（如附
    件），其中附表編號1更正為「商品名稱：項鍊、手鍊，數
    量：8」；證據名稱增列「被告丙○○於本院準備程序及審理
    中之自白」。
二、論罪科刑：
  ㈠按刑法第321條第1項第2款所謂「毀」係指毀損，稱「越」則
    指踰越或超越，祇要踰越或超越門窗、牆垣或安全設備之行
    為，使該門扇、牆垣或安全設備喪失防閑作用，即該當於前
    揭規定之要件（最高法院77年度台上字第1130號判決意旨）
    ；又同條項第3款之攜帶兇器竊盜罪，係以行為人攜帶兇器
    竊盜為其加重條件，此所謂兇器，其種類並無限制，凡客觀
    上足對人之生命、身體、安全構成威脅，具有危險性之兇器
    均屬之，且祇須行竊時攜帶此種具有危險性之兇器為已足，
    並不以攜帶之初有行兇之意圖為必要；且所謂之「攜帶兇器
    」，祇須於行竊時攜帶具有危險性之兇器為已足，該兇器不
    必原屬行竊者本人所有，亦不以自他處攜至行竊處所為必要
    ，縱在行竊場所隨手拾取應用，其有使人受傷害之危險既無
    二致，自仍應屬上述「攜帶兇器」之範疇（最高法院90年度
    台上字第1261號判決意旨）。查被告自陳就犯罪事實欄一㈠
    部分，係以攀爬紗窗方式進入被害人甲○○○住處（見偵7386
    卷第59至60頁），已使紗窗失去防閑作用，又被告在現場撿
    拾扁鑽撬開櫃子竊取財物，該扁鑽屬質地堅硬、尖銳之物，
    如以之攻擊人體，堪以造成相當之傷害，而具有危險性，自
    屬兇器；是核被告所為，就犯罪事實欄一㈠係犯刑法第321條
    第1項第1、2、3款之攜帶兇器踰越窗戶侵入住宅竊盜罪；就
    犯罪事實欄一㈡係犯刑法第321條第1項第1款之侵入住宅竊盜
    罪。被告所犯上開數罪，犯意各別，行為互殊，應分論併罰
    。
　㈡爰審酌被告尚值壯年，非無正常工作能力，竟為圖一己之利
    ，不循正當途徑獲取財物，恣意竊取他人財物，顯然欠缺尊
    重他人財產權之觀念，所為實應非難；兼衡其素行、犯後坦
    承犯行之態度，並考量其各次犯罪動機、手段、目的、情節
    ，及其於本院自陳國中畢業，入監前擔任吊車助手，月收入
    約新臺幣（下同）3至4萬元，已婚，育有1名7歲之未成年子
    女，與父母妻小同住，收入須扶養子女，無貸款等家庭經濟
    狀況（見本院卷第118頁），與本案各次竊取之財物價值，
    而被告未能與本案各告訴（被害）人達成和解賠償損害或取
    得宥恕，以及被害人甲○○○、告訴人乙○○於本院表示對刑度
    沒有意見（見本院卷第97、101頁）等一切情狀，分別量處
    如主文所示之刑。另參酌其各次犯行類型、次數、時空間隔
    、侵害法益之異同及侵害程度、各該法益間之獨立程度、非
    難重複性及回復社會秩序之需求性等因素，定其應執行刑如
    主文所示。
三、沒收：　
　㈠被告就犯罪事實欄一㈡竊得之金戒指4枚、現金6萬5,700元、
    舊臺幣500元共24張之犯罪所得均未扣案，依刑法第38條之1
    第1項、第3項之規定，應予沒收，於全部或一部不能沒收或
    不宜執行沒收時，追徵其價額。
　㈡被告就犯罪事實欄一㈠竊得之財物（即起訴書附表編號1至15
    所示）均已實際合法發還被害人甲○○○，有贓物認領保管單
    在卷可稽（見偵7386卷第31、33頁），依刑法第38條之1第5
    項規定，不予宣告沒收。
　㈢被告就犯罪事實欄一㈠所使用之扁鑽為其現場拾得而非其所有
    (見本院卷第109頁)，未符刑法第38條第2項規定，且未扣案
    ，爰亦不宣告沒收。
據上論斷，應依刑事訴訟法第273條之1第1項、第299條第1項前
段、第310條之2、第454條第2項，判決如主文。
本案經檢察官邱舒虹提起公訴，檢察官吳宛真到庭執行職務。
中　　華　　民　　國　　111 　年　　12　　月　　14　　日
                  刑事第一庭  法  官  顏碩瑋
　以上正本證明與原本無異。　　　　　　　　　　　　　　　　如不服本判決應於收受判決後20日內向本院提出上訴書狀，並應敘述具體理由。其未敘述上訴理由者，應於上訴期間屆滿後20日內向本院補提理由書(均須按他造當事人之人數附繕本)「切勿逕送上級法院」。告訴人或被害人如對本判決不服者，應具備理由請求檢察官上訴，其上訴期間之計算係以檢察官收受判決正本之日期為準。　　　　　　　　　　　　　　　　　　　　　　　　　　　　　　書記官　葉靜瑜　　
中　　華　　民　　國　　111 　年　　12　　月　　14　　日
附錄本案論罪科刑法條：
中華民國刑法第321條
犯前條第1項、第2項之罪而有下列情形之一者，處6月以上5年以
下有期徒刑，得併科50萬元以下罰金：
一、侵入住宅或有人居住之建築物、船艦或隱匿其內而犯之。
二、毀越門窗、牆垣或其他安全設備而犯之。
三、攜帶兇器而犯之。
四、結夥三人以上而犯之。
五、乘火災、水災或其他災害之際而犯之。
六、在車站、港埠、航空站或其他供水、陸、空公眾運輸之舟、
    車、航空機內而犯之。
前項之未遂犯罰之。